【裁判字號】    90,易,595
【裁判日期】    900406
【裁判案由】    詐欺
【裁判全文】
臺灣高雄地方法院刑事判決                            九十年度易字第五九五號
    公  訴  人  臺灣高雄地方法院檢察署檢察官
    被      告  乙○○
    選任辯護人  陳肅毅
右列被告因詐欺案件，經檢察官提起公訴（九十年度調偵字第一七號），本院判決如
左：
    主  文
乙○○意圖為自己不法之所有，以詐術使人將本人之物交付，處有期徒刑壹年貳月。
    事  實
一、乙○○意圖為自己不法之所有，明知並無購買土地作為投資之事，竟於民國八十
    七年十二月間某日，在高雄縣茄萣鄉○○村○○街三十七號之住處，向甲○○○
    佯稱係從事土地代書之行業，因資金不足，而邀甲○○○共同投資購買位於高雄
    縣阿蓮鄉一塊價值新台幣（下同）四百萬元之土地，並佯稱已找到買主，至遲於
    八十八年二月底即可轉手獲利六十萬元，若投資二百萬元，即可分得三十萬元之
    利潤，致使甲○○○陷於錯誤，分別於八十七年十二月二十九日、三十一日分別
    交付乙○○各一百萬元之現金。嗣於八十八年二月間，甲○○○屢向乙○○詢及
    前開投資土地之事，乙○○為取信甲○○○，另佯稱該筆投資正在進行中，並於
    八十八年二月十日，將其所有、坐落高雄縣台南縣佳里鎮○○段二五一─十一號
    土地及其建築物（台南縣佳里鎮嘉福里下弄五十三之三號）設定為期二個月（
    存續期間至八十八年四月十日）之抵押權及坐落茄萣鄉○○段五三九─十六號土
    地及其建築物（高雄縣茄萣鄉○○路三十七號）設定不定期限之抵押權予甲○○
    ○之夫林進孝。惟於同年二月底，甲○○○發現上開兩房地業早已設定超過現值
    之抵押權予他人，經向乙○○理論後，乙○○始承認係因急須資金週轉而佯稱投
    資土地之事，並另佯稱將於同年七月二十五日清償一百萬元，屆期若未清償，願
    將前開房地過戶予林進孝，致使甲○○○與其簽訂切結書，惟屆清償期時乙○○
    即避不見面，甲○○○至此始知受騙。
二、案經甲○○○訴請台灣高雄地方法院檢察署檢察官偵查起訴。
    理  由
一、訊據被告乙○○矢口否認有何詐欺犯行，辯稱：伊未向告訴人甲○○○說要投資
    買土地之事；向告訴人陸續借款五、六次共借三百多萬元，被訴之二百萬元是包
    含在上開數額內；亦未在八十七年十二月二十九日、同年月三十一日向告訴人拿
    二百萬元云云。經查：右揭事實業據被告於偵查中坦承：有欠告訴人甲○○○二
    百萬元‧‧‧原先是介紹告訴人買賣土地，後來改為借款‧‧‧等語不諱（偵卷
    八十九年七月十日訊問筆錄），核與告訴人指訴情節大致相符，且告訴人於八十
    七年十二月二十九日、同年月三十一日各提領一百萬元交與被告之事實，除據告
    訴人陳述甚明外，亦有高雄縣茄萣鄉農會及合作金庫存摺既提款明細各一份在卷
    可佐，是被告所辯顯係卸責之詞，不足採信。至被告與告訴人間縱尚有其他借貸
    關係，然亦與本件詐欺罪之成立無涉，被告執其已於八十八年五月三日清償本金
    五十五萬元及若干利息等語為辯，尚無可取。此外，復有土地及建築改良物抵押
    權設定契約書影本、切結書影本各二紙及土地登記謄本、建物登記謄本附卷可稽
    ，被告既明知並無購地投資之事，竟佯以此事而使告訴人陷於錯誤，致交付其二
    百萬元，顯有不法所有之意圖甚明，其犯行堪以認定，應依法論科。
二、核被告所為係犯刑法第三百三十九條第一項之詐欺取財罪。審酌被告犯罪之動機
    、目的、手段，其品性、生活狀況、智識程度、犯罪所生之損害，及事後仍飾詞
    冀圖免責之犯後態度等一切情狀，量處如主文所示之刑，以資懲儆。
據上論斷，應依刑事訴訟法第二百九十九條第一項前段、刑法第三百三十九條第一項
、罰金罰鍰提高標準條例第一條前段，判決如主文。
本案經檢察官陳宗吟到庭執行職務。
中      華      民      國    九  十    年      四      月      六      日
                                  臺灣高雄地方法院刑事第三庭
                                      法  官  葉  啟  洲
右正本證明與原本無異。
如不服本判決，應於判決送達後十日內，向本院提出上訴狀。
                                      書記官  盧  雅  婷
中      華      民      國    九  十    年      四      月      六      日
附錄本判決之論罪法條：
刑法第三百三十九條第一項
意圖為自己或第三人不法之所有，以詐術使人將本人或第三人之物交付者，處五年以
下有期徒刑、拘役或科或併科一千元以下罰金。


司法院資訊處製作；財團法人民間司法改革基金會備份。
